臺灣屏東地方法院民事裁定　　　　　 100年度消債更字第27號
聲　請　人
即 債務 人　孫永明
代　理　人　李衍志律師
上列當事人聲請消費者債務清理事件，本院裁定如下：
    主  文
債務人孫永明自中華民國一百年七月二十二日上午十時起開始更
生程序。
命司法事務官進行本件更生程序。
    理  由
一、按債務人不能清償債務或有不能清償之虞；且無擔保或無優
    先權之債務總額未逾新臺幣一千二百萬元者，於法院裁定開
    始清算程序或宣告破產前，得向法院聲請更生；又法院開始
    更生程序之裁定，應載明其年、月、日、時，並即時發生效
    力，消費者債務清理條例第3 條、第42條第1 項、第45條第
    1 項分別定有明文。次按法院裁定開始更生或清算程序後，
    得命司法事務官進行更生或清算程序，必要時得選任律師、
    會計師或其他適當之自然人或法人一人為監督人或管理人，
    同條例第16條第1 項亦有明文。
二、本件聲請意旨略以：其積欠債務達新臺幣（下同）375,000
    元，有不能清償之情事，於民國100 年3 月11日依本條例第
    151 條第1 項規定，向最大債權銀行即萬泰商業銀行股份有
    限公司（下稱萬泰銀行）請求共同協商債務清償方案，惟萬
    泰銀行以無法負擔任何還款條件為由致協商不成立，且無擔
    保或無優先權之債務總額未逾1,200 萬元，復未經法院裁定
    開始清算程序或宣告破產，爰依法聲請更生等語。
三、經查，債務人主張之上開事實，業據提出財產及收入狀況說
    明書、債權人清冊、前置協商不成立通知書、財政部國稅局
    財產歸屬資料清單、97、98年度綜合所得稅各類所得資料清
    單、帳戶明細影本、財團法人金融聯合徵信中心當事人綜合
    信用報告、財團法人金融聯合徵信中心債權人清冊、勞工保
    險被保險人投保資料表等件為證。本院審酌本件聲請人原受
    僱民間公司，98年間月均薪資尚有19,354元，因勞資糾紛離
    職迄今，僅零星於99年6 月、99年12月及100 年1 月至3 月
    有數千元之薪資，平時則以打零工維生，每月實際上無固定
    收入，另每月尚可領得3,000 元之原住民敬老津貼，從而，
    依其提出勞工保險被保險人投保資料表、97年度及98年度綜
    合所得稅各類所得資料清單、帳戶明細影本，尚符實情。復
    衡酌其陳報扶養幼子孫鵬翔，因尚未成年而有受聲請人扶養
    之必要，而與債務人配偶共同負擔扶養費用，此外，每月尚
    須支出房租費用5,000 元，是以，聲請人每月必要生活費用
    及扶養費為19,744元。依聲請人現每月收入不穩定之情況，
    顯已無法負擔每月高達19,744元之費用，足認依聲請人之收
    入扣除生活支出及扶養費用負擔後，所剩已不足清償債權人
    萬泰銀行提議每月還款金額2,089 元之協商方案，顯有不能
    清償債務之情事存在。此外，本件復查無消費者債務清理條
    例第6 條第3 項、第8 條或第46條各款所定駁回更生聲請之
    事由存在，則債務人聲請更生，應屬有據。
四、綜上，債務人聲請更生，為有理由，揆諸首開法條規定，爰
    裁定如主文第一項所示，並命司法事務官進行本件更生程序
    。
中    華    民    國  100     年    7     月    14    日
                      民事庭法      官  吳思怡
上為正本係照原本作成。
本件不得抗告。
本裁定已於100年7月22日上午10時公告。
中    華    民    國  100     年    7     月    14    日
                            書  記  官  洪韻雯